臺灣桃園地方法院刑事判決           100年度審訴字第1701號
公  訴  人  臺灣桃園地方法院檢察署檢察官
被      告  蕭偉任
上列被告因毒品危害防制條例案件，經檢察官提起公訴（100 年
度毒偵字第1490號），嗣於本院準備程序進行中，被告就被訴事
實為有罪之陳述，經本院告知簡式審判程序意旨，並聽取公訴人
及被告之意見後，本院合議庭裁定改由受命法官獨任依簡式審判
程序審理，並判決如下：
    主  文
蕭偉任施用第一級毒品，累犯，處有期徒刑捌月，扣案之削尖吸
管壹支、分裝袋壹個均沒收；又施用第二級毒品，累犯，處有期
徒刑肆月。應執行有期徒刑拾壹月，扣案之削尖吸管壹支、分裝
袋壹個均沒收。
    事  實
一、蕭偉任前於民國91年間因施用毒品案件，經本院以91年度毒
    聲字第800 號裁定送觀察、勒戒後，認有繼續施用毒品之傾
    向，再由本院以91年度毒聲字第2427號裁定令入戒治處所施
    以強制戒治，因其戒治成效經評定為合格，復經本院以92年
    度毒聲字第36號裁定停止戒治，於92年1 月29日停止戒治出
    所，並付保護管束，迄至92年8 月18日保護管束期滿未經撤
    銷，視為強制戒治期滿執行完畢，該次施用毒品犯行，並經
    臺灣桃園地方法院檢察署檢察官以92年度戒毒偵字第164 號
    為不起訴處分確定。於94年間（即前開強制戒治執行完畢釋
    放後5 年內）復因施用毒品案件，經臺灣板橋地方法院以95
    年度訴字第299 號判決判處有期徒刑6 月確定。另於96年間
    因恐嚇案件，經臺灣板橋地方法院以97年度簡字第9511號判
    決判處有期徒刑4 月確定，並於98年9 月24日徒刑期滿執行
    完畢。詎其猶不知悛悔，復分別基於施用第一級毒品海洛因
    、第二級毒品甲基安非他命之犯意，在桃園縣中壢市○○街
    16號居所內，分別於100 年3 月10日晚間8 時許為警採尿時
    往前回溯26小時內之某時以針筒注射之方式施用第一級毒品
    海洛因1 次，於同日晚間7 時許以玻璃球燒烤吸食煙霧之方
    式施用第二級毒品甲基安非他命1 次。嗣於100 年3 月10日
    晚間7 時15分許，在上址前為警盤查，並經其同意搜索其所
    駕駛之車牌號碼6E-0311 號自小客車，扣得削尖吸管1 支、
    分裝袋1 個，始悉上情。
二、案經桃園縣政府警察局八德分局報請臺灣桃園地方法院檢察
    署檢察官偵查起訴。
    理  由
一、本案被告蕭偉任所犯之罪，均非法定刑為死刑、無期徒刑或
    最輕本刑3 年以上有期徒刑之罪，亦非高等法院管轄第一審
    之案件，而被告於準備程序中就被訴事實已為有罪之陳述，
    經本院告知簡式審判程序之旨，並聽取公訴人及被告之意見
    後，本院合議庭乃依刑事訴訟法第273 條之1 第1 項規定，
    裁定由受命法官獨任進行簡式審判程序，合先敘明。
二、上揭犯罪事實，業據被告於本院審理時坦承不諱，且被告於
    100 年3 月10日晚間8 時許為警採集之尿液，經送驗結果，
    呈現嗎啡陽性及甲基安非他命陽性反應，此有臺灣檢驗科技
    股份有限公司濫用藥物檢驗報告、桃園縣政府八德分局被採
    尿人尿液暨毒品真實姓名與編號對照表、桃園縣政府警察局
    八德分局檢體監管紀錄表等在卷可稽另有削尖吸管1 支、分
    裝袋1 個扣案可資佐證，足認被告之自白堪認與事實相符。
    另被告曾有事實欄一所載之施用毒品犯行，有臺灣高等法院
    被告前案紀錄表1 份附卷可稽，被告本件施用毒品之犯行既
    非初犯，亦非毒品危害防制條例第20條第3 項所指「5 年後
    再犯」之情形，即應依法訴追審理。從而，本案事證明確，
    被告施用第一、二級毒品犯行，洵堪認定，應依法論科。
三、核被告所為，係犯毒品危害防制條例第10條第1 項、第2 項
    之施用第一級、第二級毒品罪。被告施用第一級、第二級毒
    品前持有第一、二級毒品之低度行為，均為施用第一、二級
    毒品之高度行為所吸收，均不另論罪。被告所犯上開二罪間
    ，犯意各別，行為互殊，應分論併罰。被告有事實欄一所載
    之犯罪科刑及執行完畢紀錄，此有臺灣高等法院被告前案紀
    錄表在卷可按。被告受徒刑之執行完畢後，於5 年以內，故
    意再犯本件有期徒刑以上之各罪，均為累犯，均應依刑法第
    47條第1 項之規定各加重其刑。爰審酌被告之素行，其前因
    施用毒品案件，經觀察、勒戒及強制戒治執行完畢，仍無戒
    除毒癮之決心，再為本件施用毒品犯行，顯見其定力不足、
    意志不堅、易受外界誘惑，原不宜寬縱，惟念其於本院審理
    時終坦承犯行，態度尚屬良好等一切情狀，分別量處如主文
    所示之刑，並定其應執行刑。另扣案之削尖吸管1 支、分裝
    袋1 個，係被告所有且供被告本次施用第一級毒品海洛因所
    用，業經被告於本院審理時陳明在卷，爰均依刑法第38條第
    1 項第2 款規定宣告沒收。
據上論斷，應依刑事訴訟法第273 條之1 第1 項、第299 條第1
項前段，毒品危害防制條例第10條第1 項、第2 項，刑法第11條
前段、第47條第1 項、第51條第5 款、第38條第1 項第2 款，判
決如主文。
本案經檢察官李安蕣到庭執行職務。
中    華    民    國   100    年    8     月    25    日
                        刑事庭    法  官  顏世翠
以上正本證明與原本無異。
如不服本判決應於收受判決後10日內向本院提出上訴書狀，並應
敘述具體理由。其未敘述上訴理由者，應於上訴期間屆滿後20日
內向本院補提理由書( 均須按他造當事人之人數附繕本) 「切勿
逕送上級法院」。
                                  書記官  吳忻蒨
中    華    民    國   100    年    8     月    25    日
附錄本案論罪科刑法條：
毒品危害防制條例第10條
施用第一級毒品者，處六月以上五年以下有期徒刑。
施用第二級毒品者，處三年以下有期徒刑。